臺灣桃園地方法院交通事件裁定　　　　 96年度交聲字第101號
原處分機關　交通部公路總局台北區監理所
異　議　人
即受處分人　甲○○
上列異議人因違反道路交通管理處罰條例案件，對於交通部公路
總局台北區監理所中華民國96年2 月15日所為之處分（原處分案
號：北監自裁字裁40-Z00000000號），聲明異議，本院裁定如下
：
    主  文
異議駁回。
    理  由
一、按汽車駕駛人拒絕接受酒精濃度測試之檢定者，處新臺幣（
    下同）60,000元罰鍰，並當場移置保管其車輛及吊銷其駕駛
    執照，且3 年內不得考領駕駛執照，道路交通管理處罰條例
    第35條第4 項前段、第67條第2 項分別定有明文。從而汽車
    之駕駛人如有拒絕接受酒精濃度測試檢定之違規行為，經主
    管機關調查認定其有違反道路交通管理處罰條例之行為者，
    依處理細則第44條第1 項及違反道路交通管理事件統一裁罰
    基準表（下稱基準表）之規定，應處罰鍰60,000元及吊銷駕
    駛執照，且3 年內不得考領駕駛執照。
二、原處分意旨略以：本件異議人即受處分人於民國96年2 月14
    日05時06分許，駕駛車號DP-8616 號自小客車，在國1 道南
    向32公里處因「駕駛人拒絕接受酒精測試」違規，由內政部
    警政署國道高速公路警察局第一警察隊掣單舉發，經原處分
    機關調查結果，認受處分人確有前開違規行為，依道路交通
    管理處罰條例第35條第4 項前段規定，於96年2 月15日以北
    監自裁字裁40-Z00000000號裁決書裁處受處分人罰鍰60,000
    元及吊銷駕駛執照，且3 年內禁考在案。
三、聲明異議意旨略以：異議人於96年2 月14日上午5 點多駕駛
    車號DP-8618 號車子行經高速公路32公里處被警車攔下，理
    由是未開大燈，後來他要我測試酒精濃度，但他未帶酒測器
    ，於是他打電話請同事送過來，我有接受2 次吹氣都測不出
    有酒精成分，於是員警開立2 張罰單，一張是我行駛高速公
    路未開大燈，這張與事實相符，我有簽名，另一張駕駛人拒
    絕接受酒精測試，與事實不符，所以我拒絕簽名云云。
四、訊據異議人甲○○固不否認有在上開時、地停駕車行經該處
    之事實，惟矢口否認拒絕酒測，辯稱：我有吹酒測器，我不
    知道有沒有跑酒測的單子出來，我做了2 次，我是於96年2
    月13日晚上7 點多喝的，舉發當時已經沒有酒味等語。然查
    ：
  (一)據證人即舉發本件違規之內政部警政署國道高速公路警察局
    警員黃俊銘於本院訊問時證稱：當時情形是異議人沒有開大
    燈，所以攔下來，攔下來之後與她交談時有聞到酒味，請她
    做酒精測試，當時我們車上沒有酒測器，後來請線上巡邏車
    支援酒測器，我是實際請異議人進行酒測的操作人，異議人
    把酒測器的吹嘴含著不吹氣，只有做類似吹氣的狀態，因為
    沒有吹氣，所以沒有酒測單列印出來，我們有告知如果不吹
    氣，要以拒測舉發，後來她還是不吹氣，我們在現場處理快
    1 個小時，後來我們就舉發她拒絕酒測等語綦詳（見本院96
    年3 月28日訊問筆錄）。參諸執勤警員係依法執行公務，與
    異議人並不相識，素無怨隙，苟非實情，自無須恣意誣攀之
    理；而且警員執行公務本身受行政懲處責任之監督，到庭具
    結作證更以刑罰擔保其真實性，警員應無甘冒行政懲處及刑
    法偽證罪責任而刻意誣陷之必要，堪認其陳述應屬可信。
  (二)次查，本院當庭勘驗當日值勤員警攔停異議人後之錄音結果
    （見本院96年4 月18日訊問筆錄）
    1.本件異議人遭舉發攔停之初，先是向員警自承有飲用紅酒
      ；嗣於等待酒測器送達前，透過渠行動電話與其親友通話
      中，便欲將其手機交由值勤員警接聽，由該親友代為向員
      警說明，遭值勤員警拒絕接聽。衡情，若異議人無酒後駕
      車行徑，何需委由親友代為說項。
    2.異議人遭攔停後，因值勤員警要求異議人暫待酒測器送達
      ，異議人先是催促員警酒測器盡快送達、勿耽拖延過久；
      又以吹氣操作酒測儀器並非繁瑣、困難之事，惟異議人於
      酒測器送達後，值勤員警多次教導如何吹氣，異議人仍未
      完成簡單吹氣動作，舉發過程耗時將近1 小時，實為異議
      人不配合實施酒測之舉所致。
    3.現場舉發過程，值勤員警業已詳細教導異議人如何操作酒
      測儀器，儀器上具有顯示器云云。誠如異議人若真有吹氣
      於酒測器，應可要求簽具酒測單，或爭執顯示器上之測試
      數據，然舉發過程中，從未聞及異議人要求簽具酒測單或
      爭執顯示器上之數值，徒空言辯稱未拒絕酒測，實為事後
      卸責之詞，不足採信。
  (三)是以，異議人有前述之酒後駕車行為，其在員警要求做酒測
    時，故意不吹氣於酒精濃度測試機，致無法顯示其當時之吐
    氣中酒精濃度等情，已至為明確。
五、綜上所述，本件異議人於右述時、地，拒絕接受酒精濃度測
    試檢定之事實，既可認定，則移送機關即交通部公路總局台
    北區監理所據此引用前開道路交通管理處罰條例第35條第4
    項、同法第67條第2 項規定，而裁處異議人罰鍰新臺幣60,0
    00元併吊銷駕駛執照，3 年內不得考領駕駛執照，於法並無
    不當，異議人異議為無理由，應予駁回。
據上論斷，應依道路交通案件處理辦法第19條，裁定如主文。
中　　華　　民　　國　　96　　年　　4 　　月　　30　　日
                  交通法庭    法　官　朱美璘
以上正本證明與原本無異。
如不服本裁定，應於送達後5 日內，向本院提出抗告狀。
                              書記官　谷貞豫
中　　華　　民　　國　　96　　年　　5 　　月　　1　　日
